【裁判字號】    98,訴,3324
【裁判日期】    981030
【裁判案由】    毒品危害防制條例
【裁判全文】
臺灣臺中地方法院刑事判決              98年度訴字第3324號
公  訴  人  臺灣臺中地方法院檢察署檢察官
被      告  甲○○
                    （另案於臺灣臺中看守所羈押中）
上列被告因毒品危害防制條例案件，經檢察官提起公訴（98年度
毒偵字第3444號），被告於本院受命法官行準備程序時，對於犯
罪事實為有罪之陳述，經本院合議庭裁定由受命法官獨任適用簡
式審判程序，判決如下：
    主    文
甲○○施用第一級毒品，累犯，處有期徒刑拾月。扣案之第一級
毒品海洛因壹包（驗餘淨重壹點參柒貳公克），沒收銷燬之。又
施用第二級毒品，累犯，處有期徒刑柒月。應執行有期徒刑壹年
肆月。扣案之第一級毒品海洛因壹包（驗餘淨重壹點參柒貳公克
公克），沒收銷燬之。
    犯罪事實及理由
一、本件犯罪事實：甲○○於民國89年間因施用第一、二級毒品
    案件，經臺灣南投地方法院（下稱南投法院）裁定令入戒治
    處所施以強制戒治，於於90年11月9 日強制戒治執行完畢，
    並經該法院判處有期徒刑10月、6 月，應執行有期徒刑1 年
    2 月確定；又於89年間因施用第一、二級毒品案件，經南投
    法院判處有期徒刑9 月、5 月，應執行有期徒刑1 年確定，
    上開4 罪接續執行，於92年1 月30日因縮短刑期假釋出監；
    其於前開假釋期間，復因施用第一、二級毒品案件，經南投
    法院判處有期徒刑11月、8 月，應執行有期徒刑1 年6 月確
    定，前開假釋復經法院裁定撤銷，接續執行殘刑，於95年3
    月19日縮短刑期假釋期滿，未經撤銷假釋，視為執行完畢。
    詎仍不知悔改，且於90年11月9 日強制戒治執行完畢後5年
    內，再犯上開施用毒品罪，並經判刑確定後，猶不知戒絕毒
    癮，竟基於施用第二級毒品甲基安非他命之犯意，於98 年5
    月23日下午3 、4 時許，在臺中市○○區○○街172 號8 樓
    住處，以將第二級毒品甲基安非他命置於玻璃球吸食器內點
    火燒烤後吸食其煙氣之方式，施用第二級毒品甲基安非他命
    1 次後，另基於施用第一級毒品海洛因之犯意，於同日下午
    5 、6 時許，在臺中市○○路某公廁內，將第一級毒品海洛
    因攙入香煙內點火後吸食其煙氣之方式，施用第一級毒品海
    洛因1 次。嗣於同年月25日下午5 時40分許，在臺中市○區
    ○○○路二段30號樓下為警執行搜索查獲，並扣得含有第一
    級毒品海洛因及第三級毒品愷他命之透明晶體1 包（送驗淨
    重1.374 公克，驗餘淨重1.372 公克）
二、證據名稱：
  (一)被告甲○○於偵查中及本院準備程序、審理時之自白。
  (二)中山醫學大學附設醫院藥物檢測中心編號0000000 號尿液檢
    驗報告及南投縣政府警察局鑑驗尿液真實姓名對照表（見偵
    查卷第13、25頁）。
  (三)扣案之含有第一級毒品海洛因及第三級毒品愷他命之透明晶
    體1 包（送驗淨重1.374 公克，驗餘淨重1.372 公克）及行
    政院衛生署草屯療養院草療鑑字第0980700224號鑑定書、鑑
    驗照片（見偵查卷第36、37頁）。
  (四)臺灣高等法院被告全國前案紀錄表。
三、論罪科刑：
  (一)核被告甲○○所為，係犯毒品危害防制條例第10條第1 項之
    施用第一級毒品罪及同條第2 項之施用第二級毒品罪。又其
    持有第一、二級毒品後進而施用，其持有之低度行為，應為
    施用之高度行為所吸收，不另論罪。被告所犯前開施用第一
    、二級毒品2 罪間，犯意各別、行為互殊，自應分論併罰。
  (二)被告於89年間因施用第一、二級毒品案件，經南投法院判處
    有期徒刑10月、6 月，應執行有期徒刑1 年2 月確定；又於
    89年間因施用第一、二級毒品案件，經南投法院判處有期徒
    刑9 月、5 月，應執行有期徒刑1 年確定，上開4 罪接續執
    行，於92年1 月30日因縮短刑期假釋出監；其於前開假釋期
    間，復因施用第一、二級毒品案件，經南投法院判處有期徒
    刑11月、8 月，應執行有期徒刑1 年6 月確定，前開假釋復
    經法院裁定撤銷，接續執行殘刑，於95年3 月19日縮短刑期
    假釋期滿，未經撤銷假釋，視為執行完畢乙節，有刑案資料
    查註紀錄表及臺灣高等法院被告前案紀錄表各1 件在卷可稽
    ，其受有期徒刑執行完畢後，故意再犯本案有期徒刑以上之
    2 罪，均為累犯，均應依刑法第47條第1 項規定，加重其刑
    。
  (三)爰審酌被告前已有多次施用毒品之素行，迭經法院論罪科刑
    並送監執行，屢無視於毒品對於自身健康之戕害及國家對於
    杜絕毒品犯罪之禁令，復有本件施用毒品犯行，惟施用毒品
    原具自戕之性質，且被告坦認犯行，亦表悔意等一切情狀，
    分別量處如主文所示之刑，並定其應執行刑。又扣案含有第
    一級毒品海洛因及第三級毒品愷他命之透明晶體1 包（送驗
    淨重1.374 公克，驗餘淨重1.372 公克），經送驗結果，確
    檢出海洛因及愷他命成分，有行政院衛生署草屯療養院鑑定
    書1 紙在卷可憑（見偵查卷第26頁），而愷他命毒品已混合
    於海洛因毒品中，自應整體視為海洛因毒品，依毒品危害防
    制條例第18條第1 項前段之規定，諭知沒收銷燬之，附此敘
    明。
據上論斷，應依刑事訴訟法第273 條之1 第1 項、第299 條第1
項前段、第310 條之2 、第454 條第2 項，毒品危害防制條例第
10條第1 項、第2 項、第18條第1 項前段，刑法第11條、第47條
1 項、第51條第5 款、第9 款，判決如主文。
中    華    民    國    98    年    10    月    30    日
                  刑事第十五庭  法  官  廖純卿
以上正本證明與原本無異。
如不服本判決應於收受判決後10日內向本院提出上訴書狀，並應
敘述具體理由；其未敘述上訴理由者，應於上訴期間屆滿後20日
內向本院補提理由書（均須按他造當事人之人數附繕本）「切勿
逕送上級法院」。
                                書記官  柳寶倫
中    華    民    國    98    年    10    月    30    日
附錄論罪科刑法條
毒品危害防制條例第10條
施用第一級毒品者，處 6 月以上 5 年以下有期徒刑。
施用第二級毒品者，處 3 年以下有期徒刑。


司法院資訊處製作；財團法人民間司法改革基金會備份。
